# 请教陈版，关于收入确认时点

提问人：wx_5b3c400c0823 时间：2023-06-08 22:06:00
A公司 2022 年 10 月与客户B签订了国密认证服务合同，合同约定的关键性条款如下：
1 、服务合并金额600,000.00元；
2 、A提供的服务内容包括：①认证方案、②预测试服务、③国密芯片认证辅导服务（包括认证现场提供技术支持服务的约定）；
3 、合同支付方式条款为：
1 ）合同签订且收到乙方相应金额发票 15 个工作日内，甲方支付合同金额的90%, 即含税人民币540,000.00元。
2 ）国密认证服务完成并取得证书后且收到乙方相应金额发票 15 个工作日内，甲方支付合同金额的10%,即含税金额¥60,000.00元。若甲方在合同签订两年之内未能按照乙方提供的审核报告进行整改而导致芯片认证无法通过，乙方不承担无法通过认证的责任，甲方需在收到乙方相应金额发票 15 个工作日内全额支付该笔款项。
如果认证过程中因乙方提供的服务未能协助甲方产品通过国密二级认证，甲方无需支付10%款项，同时乙方应按照合同总价的20%向甲方支付违约金”。
A提供的业务类似于注会培训，A公司只负责指导学员参加注会考试，对其进行培训，但不负责学员的注会考试100%通过。
针对上述国密认证服务收入的确认，有如下 2 个方案：
方案 1 、以客户通过国密认证做为收入确认时点；
方案 2 、以客户提交认证申请时点确认收入（此时A服务已基本提供完毕，是否能通过认证，并不是取决于A公司，且历史经验表明A公司提供服务对能否通过认证没有太大关系，A可以确定自己提供的服务符合合同标准；）

回答人：chenyiwei
从主帖信息看，这属于仅包含单项履约义务且属于在一个时点履行的履约义务。在此情况下，收入确认时点除了考虑服务提供完毕这一基本条件以外，还应关注“企业因向客户转让商品而有权取得的对价很可能收回”这一条件能否满足及何时满足。特别是，如果发生客户未能通过认证的情况，则界定是A公司责任和客户责任是否难度和争议较大；历史上因客户未通过认证导致的争议事件是否多发，最终处理结果如何。
如采用方案 2 ，则需确保服务款项基本确定可收回。对于取决于认证结果的款项（“如果认证过程中因乙方提供的服务未能协助甲方产品通过国密二级认证，甲方无需支付10%款项，同时乙方应按照合同总价的20%向甲方支付违约金”）按照可变对价原则处理，即作出最佳估计，但需确保遵循“极可能不会发生重大转回”的限制条件。